臺灣高等法院刑事判決
                                   108年度上易字第1277號
上  訴  人  臺灣臺北地方檢察署檢察官
被      告  林○○
選任辯護人  周仲鼎律師
            翁晨貿律師
上列上訴人因被告家暴妨害自由案件，不服臺灣臺北地方法院10
6 年度易字第1009號，中華民國108 年4 月29日第一審判決（起
訴案號：臺灣臺北地方檢察署106 年度調偵字第1152號），提起
上訴，本院判決如下：
    主  文
上訴駁回。
    理  由
一、公訴意旨略以：被告林○○與告訴人龍○○前為夫妻（已於民國
    106 年1 月16日協議離婚），兩人間具有家庭暴力防治法第
    3 條第1 款之家庭成員關係。被告基於恐嚇之犯意，於如附
    表所示之時間，在其與告訴人位在臺北市○○區○○路0 段000 
    巷00號7 樓之2 住處內，接續以如附表所示之言語內容，使
    告訴人心生畏懼，致生危害於其生命、身體安全。因認被告
    涉犯刑法第305 條之恐嚇罪嫌。
二、按犯罪事實應依證據認定之，無證據不得認定犯罪事實。不
    能證明被告犯罪者，應諭知無罪之判決，刑事訴訟法第154
    條第2 項、第301 條第1 項分別定有明文。次按認定不利於
    被告之事實，須依積極證據，苟積極證據不足為不利於被告
    事實之認定時，即應為有利於被告之認定，更不必有何有利
    之證據。告訴人之告訴，係以使被告受刑事訴追為目的，是
    其陳述是否與事實相符，仍應調查其他證據以資審認（最高
    法院30年上字第816 號、52年台上字第1300號判例意旨參照
    ）。又刑法第305 條之恐嚇罪，所稱以加害生命、身體、自
    由、名譽、財產之事恐嚇他人者，係指以使人心生畏怖為目
    的，而通知將加惡害之旨於被害人（最高法院52年台上字第
    751 號判例意旨參照）。是刑法恐嚇罪之成立，須行為人對
    於被害人為惡害之通知，即向被害人為具體加害上述各種法
    益之意思表示行為，致被害人之心理狀態陷於危險不安，始
    得以該罪名相繩，若行為人所表示者並非以加害生命、身體
    、自由、名譽、財產等事為內容，或被恐嚇者並未因此心生
    恐懼，即與該罪之構成要件有間。至其通知內容是否合於刑
    法上恐嚇之內涵，應綜觀行為人言語通知之全部內容，在一
    般人客觀上均認為係足以使人心生畏怖，始足當之。職故，
    行為人之言語，是否屬於惡害通知，尚須審酌其前後文及時
    空環境等主客觀因素為斷，非得擷取片語、斷章取義，徒憑
    一方主觀感受遽指為恐嚇。
三、公訴人認被告涉犯恐嚇罪嫌，係以被告之供述、告訴人之指
    訴、錄音光碟暨勘驗筆錄等為主要論據。訊據被告堅詞否認
    有何恐嚇犯行，辯稱：伊係不堪經濟壓力及夫妻相處問題，
    與告訴人爭執，在心情不佳之狀態下表達輕生念頭，並無恐
    嚇告訴人之犯意及行為等語。
四、經查：
  ㈠被告原為告訴人之配偶，婚後共同居住於臺北市○○區○○路○段
    000 巷00號7 樓之2 ，而於婚姻關係存續期間之105年8 月1
    0日、同年月29日凌晨（詳如附表所示），在上址住處與告
    訴人口角爭執之事實，業據被告於原審、本院準備程序供承
    在卷（原審卷二第23頁、本院卷第64頁），並經證人即告訴
    人於檢察事務官詢問及原審審理時具結證述綦詳（臺灣臺北
    地方檢察署105 年度他字第10749 號偵查卷宗【下稱他卷】
    第52至53頁，原審卷二第13至22頁），並有個人戶籍資料查
    詢結果附卷可資佐證（原審卷一第5 頁），此情首堪認定。
  ㈡證人即告訴人於檢察事務官詢問時雖證稱：被告於105 年8月
    10日晚間7 時許，因伊向法院聲請保護令與伊爭執，即自廚
    房拿出水果刀，表示：「妳把我搞死好不好」、「我們一起
    （指去死）好不好」、「我們一起啦」，又於105 年8 月29
    日拿出水果刀放在伊面前，說：「妳乾脆捅死我算了」、「
    我們一起死」等詞，被告以此加害生命之事恐嚇伊，致伊心
    生畏懼等語（他卷第52頁正反面）。惟經原審勘驗告訴人所
    提錄音光碟結果（詳如附表「原審勘驗結果」欄所示），細
    繹之：
  ⑴附表編號一部分，被告並非向告訴人稱「我覺得我，我打你
    又怎樣的意思」，其全文應為「我不能接受妳這樣攻擊我，
    龍○○，這是我要我打妳又怎樣的意思欸」，顯然雙方前有某
    對話後，被告向告訴人辯駁「這是」（指先前對話）「我要
    打你又怎樣」的意思，與向對方表達將予毆打之中文語法明
    顯不同，難謂被告係以「要打妳」之言語，向告訴人為加害
    生命、身體之惡害通知。
  ⑵附表編號二、三部分，檢察官所指「我們一起」之言詞，文
    義上本無加害之意涵，且觀此部分對話全文，被告除情緒激
    動責怪告訴人引發嚴重問題、不負責任外，並未見有何明示
    或暗示將加害告訴人生命、身體、自由、名譽或財產之表示
    ，而有何惡害之通知。且由被告於附表編號二所示向告訴人
    稱「我們一起好了，好不好？我們一起啊」一語，隨即續稱
    「我以後會自己過自己的生活」，倘將被告所述「一起」解
    為「一起去死」，其前後文語意顯不連貫。況被告為附表編
    號二、三所示「我們一起」之言語後約3 小時，猶對告訴人
    稱「好，我去幫妳拿刀子」、「妳一刀給我比較簡單」（即
    附表編號四），倘依告訴人前開所述，被告係自廚房取出水
    果刀後對之稱「我們一起」，意指「一起去死」，斯時水果
    刀應已在二人爭執現場，被告實無再於稍後向告訴人表示「
    我去幫妳拿刀子」之必要，告訴人此部分所述，即與事實不
    符。從而，被告此部分所稱「一起」，尚難認有「一起去死
    」之意。
  ⑶附表編號四部分，被告雖向告訴人稱「我去幫妳拿刀子」，
    然此語前後，被告明白表示「妳直接一刀喀──我心上我都會
    覺得好受一點啦，至少一了百了啦！這是妳給我的啦！」、
    「我死了算了」「妳真的要把我搞死了」、「妳一刀給我比
    較簡單」，由雙方當日對話前後脈絡以觀，可知被告係在抱
    怨告訴人先以極端手段令其情緒崩潰，而有輕生念頭，為此
    要求告訴人不如直接將其本人殺害反得一了百了，是被告所
    稱「我去幫妳拿刀子」，明顯係在表達寧願被告訴人一刀殺
    死圖得解脫之旨，殊無加害告訴人之意甚明。
  ⑷附表編號五部分，被告並非如起訴書所指，向告訴人稱「要
    殺了妳」，其全文應為「上禮拜三，妳好意思講，妳自己做
    ，殺了妳啊，誰要殺了妳啊？誰要殺了妳啊？誰要殺了妳啊
    ？啊？妳現在是想告誰？妳現在講這種話妳告誰？天啊妳現
    在講這種話，以後我們什麼都要錄音」，依其二人對話前後
    脈絡，應係告訴人先行主張被告有要殺害自己之言語或行動
    ，被告始為此辯駁「妳好意思講」、「誰要殺了妳」、「妳
    現在講這種話妳告誰」，並有「以後我們什麼都要錄音」之
    議，顯然係在表達遭告訴人誣指「要殺害告訴人」，藉此興
    訟之意，自非得片斷節錄「要殺了妳」一詞，逕指被告有加
    害告訴人生命之惡害通知。
  ⑸附表編號六、七部分，檢察官所指「你把我惹到火了」、「
    你不要這樣搞我會有這種事情嗎」，文義上並無加害之意涵
    ，且觀此部分對話全文，被告均在抱怨告訴人背地裡說三道
    四之行為，要求告訴人如實交代究曾向外人傳述何等家務事
    ，此外未見有何將加害告訴人法益之惡害通知，自不得遽指
    為恐嚇。
  ⑹附表編號八部分，經原審勘驗結果，被告均在埋怨告訴人與
    岳母聯繫後，每每情緒不佳，其無端遭受波及等無奈感受，
    其情緒固然激動，而有「我死給妳看可不可以」、「要把我
    逼死是不是」、「妳知道妳剛逼死我是不是啊」等用語，惟
    觀渠等對話全文，未見被告有檢察官所指「我跟你一起死」
    之言語，足見證人即告訴人於檢察事務官詢問時證述：被告
    於105 年8 月29日拿出水果刀放在伊面前，說：「我們一起
    死」等語，與事實並不相符。
  ㈢從而，依被告與告訴人間之對話脈絡全文，被告雖因情緒氣
    憤多有偏激言語，然均在表達因告訴人之作為致自身瀕臨崩
    潰之主觀感受，而無何等將加害告訴人之惡害通知，證人即
    告訴人前開證述，與原審勘驗所提錄音光碟之結果並不相符
    ，自不足為不利被告之認定依據。
五、綜上，本件依公訴人所提事證，尚不足使所指被告恐嚇犯行
    達於無所懷疑而得確信為真實之程度，此外復查無其他積極
    證據足認被告確有前開恐嚇之犯行，基於無罪推定原則，應
    為被告無罪之諭知。
六、維持原判決之理由：
  ㈠原審同此認定，以被告犯罪不能證明，諭知被告無罪之判決
    ，核無不合。
  ㈡檢察官上訴意旨略以：恐嚇言詞無分情緒性或理性，被告所
    稱「我不能接受妳這樣攻擊我，龍○○，這是我打妳又怎樣的
    意思欸」、「妳真的要把我搞死了妳知不知道？好，我去幫
    妳拿刀子，妳一刀給我比較簡單」等語，足使告訴人心生畏
    懼，能否謂非惡害通知或恐嚇之犯意，即有再為斟酌之餘地
    。原審忽略本件衝突時之動態互動及現場狀況，遽為被告無
    罪之判決，自有違誤。
  ㈢經查：「這是我打妳又怎樣的意思欸」一語，明顯係在辯駁
    先前對話內容（即其「這是」一詞所指）之意，與向對方表
    達將予毆打之中文語法迥異，並非惡害通知，而被告向告訴
    人表示「我去幫妳拿刀子」時，其直接之前後文更已明確表
    達「妳一刀給我比較簡單」，亦即被告係表示要幫告訴人取
    刀，供告訴人「一刀給我（指殺害被告自己）」，殊無加害
    告訴人之意，均經本院論述如前。實則，告訴人於檢察事務
    官詢問時亦證稱：被告於105 年8 月29日與伊爭執過程，有
    拿排骨槌揮打自己腹部，丟擲個人座沙發，但不是丟在伊所
    處位置附近，還拿酒精往自己嘴裡噴、再吐出來等語（他卷
    第52頁反面），與被告前揭對話全文對照以觀，堪認被告確
    係因不滿告訴人之作為，情緒激動，於客觀上採取各種自殘
    之脫序行為，同時以言語向告訴人表達自身瀕臨崩潰之主觀
    感受，而非將對告訴人為加害行為之惡害通知。本案既無其
    他證據足資證明被告確有檢察官所指恐嚇犯行，自不得徒憑
    上開推論，認定被告犯罪。檢察官仍執前詞提起上訴，指摘
    原判決不當，為無理由，應予駁回。
據上論斷，應依刑事訴訟法第368 條，判決如主文。
本案經檢察官黃柏翔提起公訴，檢察官孟令士提起上訴，由檢察
官施清火到庭執行職務。
中    華    民    國   108    年    10    月    1     日
                  刑事第三庭    審判長法  官  張惠立
                                      法  官  劉兆菊
                                      法  官  廖怡貞
以上正本證明與原本無異。
不得上訴。
                                      書記官  劉芷含
中    華    民    國   108    年    10    月    1     日


附表（林：林○○，龍：龍○○）     編號 時間 起訴書附表所載恐嚇論內容 原審勘驗結果 卷證出處 一 105 年8 月10日凌晨4時12分許 林：我覺得我，我打你又怎樣的意思。 林：……（語意不清）我跟妳講真的，我真的氣不過，憑良心講，不能接受，不是被拒絕喔，我不能接受妳這樣攻擊我，龍○○，這是我要我打妳又怎樣的意思欸。龍：不是，林○○那你想要我怎樣？你剛才不是說宣宣（音譯）睡覺了？我睡覺你也睡覺，怎麼會一直叫我去報警？你今天又……（語意不清），你到底是希望我怎麼做？到底哪個？ 檔名「0000-00-00-00-00-00 」，原審卷一第87至88頁 二 105 年8 月10日凌晨4時30分至4時41分許 林：你把我搞死好不好。龍：沒有要搞你啊，講了這麼多，你到底希望我做哪個嘛。林：我們一起，好不好，我們一起啦。 林：把我搞死好不好？龍：可以問你啊，你講了那麼多點，那你到底希望我做哪點嘛？林：我們一起好了，好不好？我們一起啊，我以後會自己過自己的生活。龍：……（語意不清）。林：妳不要把我搞死了我還說什麼不負責任的話。龍：嗯嗯嗯嗯。林：我跟妳講，這件事真的非常嚴重，妳不要以為就是妳輕易就可以解決的問題，這非常嚴重！很嚴重！妳不要以為這是只是一個隨便一件事情就解決就沒事、就沒事了，很嚴重的一件事情。  三 105 年8 月10日凌晨5時54分許 林：要不要一起啊，好不好？ 龍：你一定要這樣子嗎？你一定要這樣子嗎？唉。可是，我們現在……（語意不清）睡覺，精神狀態都不好。林：我跟妳講，我就算精神狀況好，我也不會，不會好，好的狀況。龍：沒有，我告訴你，我告訴你，我這人是這樣，我精神狀況好，我會很衡量，我會衡量說，好，我這人什麼，但是我精神狀況不好，我也不會說……（語意不清），你真的現在要我起來。林：那就一起啊，好不好？龍：……（語意不清）林：這沒辦法，他媽媽想攻擊他爸爸，這是結果，妳以為，我跟妳講，我跟妳講，為什麼我非常氣不過，因為妳認為這沒什麼大不了，我跟妳講。  四 105 年8 月10日早上8時24分許 林：好，我去幫你拿刀子。 龍：我沒有認為沒什麼大不了啊。林：我，我跟妳講，跟妳說好了，妳直接一刀喀──我心上我都會覺得好受一點啦，至少一了百了啦！這是妳給我的啦！很爽啦！龍：我不知道我該講什麼。林：妳當然不知道妳該講什麼啊。知不知道妳對我的傷害有多大，妳知不知道。不知道。在乎啊，我死了算了，沒關係，這就是妳給我的啦。我跟妳講，我情緒沒有這麼快要崩潰過，從來沒有過，從來沒有這麼崩潰過。龍：（雜音與咳嗽聲）林：妳真的要把我搞死了妳知不知道？妳真的要把我搞死了妳知不知道？……（語意不清）好我去幫妳拿刀子。龍：你不要這樣子好不好，你又來了。林：妳一刀給我比較簡單，我比較……（語意不清）。龍：你不要再這樣子。林：好不好。龍：不要再用這種極端的手段。林：妳已經用了極端的手段對我，妳已經用了極端的手段對我了，妳不要說我用極端的手段，妳已經先用極端的手段對我了。我不明白妳為什麼要這樣，這樣對我。妳一副就是不關妳的事那種，那種態度。  五 105 年8 月29日凌晨0時45分7 秒至0 時45分16秒許 林：上上禮拜三，你好意思講。林：要殺了妳啊。龍：你就拿刀啊。林：誰要殺了妳啊。林：誰要殺了妳啊。誰要殺了妳嘛。 林：……（語意不清）在挑毛病是不是？我還，妳有在溝通嗎？龍：……（語意不清）林：……（語意不清）到誰啊？龍：那天，你那樣子。林：妳一直在搞我，妳好意思說我嚇到妳啊？啊，妳一直在搞我，妳好意思講這種話，是我該現在被妳嚇到吧！嚇到喔？妳怎麼一直講這種話啊？妳到底有什麼理由？妳到底有什麼……（語意不清）可以在背後做這些事情？到底哪來的資格？……（語意不清）妳的是不是？啊？妳不要在背後一直弄我，我都不會對妳生氣！先後順序。一直在講後面的事情，來掩蓋掉前面發生什麼事。前因後果……（語意不清）的行為方式來抹煞掉說，來合理化說。這樣做沒有比較好，而且妳竟然說交情問題，這樣說我會對妳生氣嗎？……（語意不清）這個就叫做溝通嗎？這就是妳所謂要的溝通嗎？龍：（語意不清，咳嗽聲）林：上禮拜三，妳好意思講，妳自己做。殺了妳啊，誰要殺了妳啊？誰要殺了妳啊？龍：……（語意不清）林：誰要殺了妳啊？啊？妳現在是想告誰？妳現在講這種話妳告誰？天啊妳現在講這種話，以後我們什麼都要錄音。龍：我正在錄。林：不是，誰知道妳用什麼在錄？龍：……（語意不清）林：不是。龍：我還一度睡著你把我吼起來。林：……（語意不清）算了。龍：對啊！林：啊？妳現在，妳怕我虧妳是不是？怕我虧妳是不是？啊？龍：……（語意不清）林：妳現在要這樣子弄喔。龍：沒有、沒有、沒有……（語意不清）。林：好，我跟妳講，所有花在妳身上的錢，我全部要妳吐出來，我管妳有或沒有，我不只要那些錢了，妳把所有花在妳身上所有的錢全部吐出來。龍：……（語意不清）林：……（語意不清）在溝通嘛，溝通在哪裡？溝通在哪裡？在挑錯而已，妳有在溝通嗎？……（語意不清）什麼證明？妳證明給我看啊，證明給我看啊！龍：……（語意不清）林：我也沒看到啊。龍：……（語意不清）林：啊？龍：……（語意不清）林：啊？誰知道妳怎麼搞的啊？龍：沒有、沒有、沒有……（語意不清）。林：不是啊，誰知道妳在講他？龍：……（語意不清）林：都是妳在講的啊，而且我跟妳講實在話，然後……（語意不清）在講什麼啊？啊？……（語意不清）我有欠妳嗎？我早知道妳會這樣搞我，我當然就不跟妳結婚了啊，神經病啊……（語意不清）這種生活啊，神經病啊……（語意不清）目的是什麼？不管是不是妳媽媽在那邊弄東弄西的，妳不要跟她……（語意不清），媽的！我沒有虧待妳啊！我沒有欠妳啊！林：我跟妳講，妳現在到底在搞什麼啊？龍：沒有……（語意不清）。林：妳現在，到底在錄給誰聽啊？妳現在。是妳開始的欸！只要拜託，妳把錢還我，妳把我的錢還我……不見妳付出！見妳在那邊找事！拿我的錢搞我……拿人家錢，然後在背後搞人家，妳真的是做的理所當然欸。妳當我理所當然在養妳是不是？是不是？是……（語意不清）在背後搞人家，還這樣理直氣壯。 檔名「00000000」，原審卷一第88至91頁 六 105 年8 月29日凌晨0時56分1 秒許 林：你把我惹到火了，我跟你講。 林：不要用這種方式處理事情！把我惹到火了……（語意不清），這麼難回答，這麼難回答！……（語意不清）現在一句話都不講！妳在我背後，跟我有關的任何事情！跟這個家有關的任何事情！講出來！……（語意不清）然後我被妳兩天不睡覺被妳耗……（語意不清）我不在乎！哇，妳在搞什麼？……（語意不清）吃裡扒外的傢伙啊！到底在搞些什麼事情，在那邊……（語意不清），啊？妳就不能在家好好的生活是不是？  七 105 年8 月29日凌晨1時0 分36秒許 林：你不要搞我會有這種事情嗎？龍：你不要靠近我！林：你不要這樣搞我會有種事情嗎？龍：你不要靠近我。 林：我跟妳講，都搞我妳永遠就是這樣睡不好。喜歡這樣生活。沒有這麼多時間跟妳這樣玩！妳以為我剛才講過多少次？我要講多少次？家裡有關的任何事情，妳沒有讓我知道的，妳在背後做的！有哪些？講出來。有？還是沒有？先回答有還是沒有？龍：什麼事情？拜託你講好不好？林：我有關，跟這個家庭有關的。龍：拜託你不要這樣子。林：任何……（語意不清）妳自己心裡有鬼，才會這樣子，妳還在給我裝死就對了。龍：我真的不知道你在講什麼！林：做了什麼事情妳自己應該最清楚，不要給我在那邊玩東玩，我跟妳講。沒有，自己講，有或沒有？龍：我快要被你逼瘋了啦……不要這樣逼人好嗎？什麼東西啊？你到底在講什麼，我打電話去問別人好不好？我可以打電話嗎？林：……在搞我，誰在逼誰啊？妳以為我喜歡。不得安寧欸……（語意不清），有或沒有？所以就是，我要妳把我不知道的所有事情講出來，目的我不知道是什麼……（語意不清）。搞我的時候妳就不會想過這個問題。龍：誰在搞你啊？林：給妳弄兩年、三年了欸，你怪誰逼瘋誰啊？到底是誰在逼瘋誰啊？龍：……（語意不清）。林：啊？妳這樣弄我都沒關係、都可以，妳這樣弄我都可以。龍：……（語意不清）。林：到底是誰在逼瘋誰？妳一定要講的話我可以跟妳講很清楚啦！要不是妳這樣一直弄我啦！我也不會發、跟妳發脾氣啦！這樣大聲對妳講話啦！為什麼？因為妳一直在背後弄我啦。龍：……（語意不清）不要、不要……你先聽我講完嘛……（語意不清）我是說，我們沒有，我們沒有pass thecase……林：是妳沒有pass case ，不是我沒有pass case 。我有……（語意不清）妳嗎？我那時候在幹嘛？我那時候跑去幫妳出頭欸！龍：你沒有聽我講完，可是，我們就在這裡跨年欸，這樣子……（語意不清）。林：這樣搞我會有這種事情嗎？龍：你不要靠近我。林：妳不要再搞我會有這種事情嗎！龍：不要靠近我！林：啊？龍：不要靠近我。林：我問妳。龍：你到底指的是哪件事情啊？林：哪件事情？哪些事情！不是哪件事情。所以妳不知道該講哪一些是不是？ 檔名「00000000」，原審卷一第91至93頁 八 105 年8 月29日凌晨1時23分20秒至1 時23分58秒許 林：我死給你看，可不以？（摔東西)林：這樣可不以這樣可不以！龍：你不要這樣！林：這樣不可以這樣不可以！龍：你不要這樣子啊你不要這樣子啊你不要這樣子啊！林：可不以！林：我跟你一起死是不我跟你一起死是不我跟你一起死是不！（摔東西）林：幹！（摔東西）林：是要把我逼死不是要把我逼死不是要把我逼死不！ 林：怎樣？妳現在是怎樣？又要開始了是不是？龍：沒有……你要。林：多少次？好意思講。到今天為什麼，為什麼會有這些事情呢？妳根本就忘記了，妳只想到，為什麼。妳每一次跟妳媽媽講完話，妳就一大堆負面情緒，然後都快弄到我頭上來，我不是不要妳跟妳父母親聯絡，沒有，我知道妳們聯絡之後來影響我這個家庭。妳能不能做得到？做不到，那妳能怪我嗎？做得到，我也沒有理由阻止妳，這個原因是這個，因為每次妳媽媽打電話過來，跟妳抱怨一大堆東西，妳的狀況就很差，妳就一大堆負面想法，妳就開始攻擊人。看這個不爽、看那個不爽，我不要這樣子的生活，而且關我屁事啊，不是我害的。限制妳們，帶到這個家裡面來用……（語意不清）都是我要去收拾，忘記了當時為什麼要這麼做，為什麼會有這個結論，這就是找我麻煩，我能夠怎樣？嗎？妳做得到嗎？都要被人家打巴掌完之後妳才跑去跟對方說……（語意不清）。（咳嗽聲）林：做這些事之後，妳就會給出這些回應，然後妳就會繼續弄我欸……（語意不清）為什麼會這麼困難？認為我會這樣子，所以妳對我的方式就會是往這方向在走，這不是在解決這個。怎樣、怎樣、怎樣，這件事情上面……（語意不清）。這個東西，跟我講這個東西講了十幾分鐘，二十分鐘欸。都可以解決了，妳一直在糾結那一塊，沒有……我都已經跟妳講了，我不這麼做，就ok了嗎？啊妳又一直、一直糾結在那塊點，難道這是我的問題嗎？這樣做就ok了嗎？這不是。怎麼辦我問妳？妳能要我怎麼辦？我能怎麼辦？強人所難欸。浪費了多少時間，就為了講這一句。沒有，現在是在……（語意不清）跟妳說真的。（搬椅子聲）林：可不可以？我死給妳看可不可以？（快步聲、摔東西聲）林：嗯！這樣可不可以！龍：你不要這樣！林：這樣可不可以！龍：不要這樣子啊！林：可不可以？逼死是不是！幹。（摔東西聲）林：幹！要把我逼死是不是！要怎樣啦妳？我跟妳講，我不這麼做了可不可以？妳還一直講！我會怎樣！我會怎樣！我會怎樣！到底要人怎麼樣嘛！到底要人怎麼樣啊？啊！（尖叫、喘氣、摔東西聲）……（語意不清）很可怕，妳知道妳剛逼死我是不是啊？我都講出怎樣……妳一直在講同樣的問題！一直講！到底要我怎麼樣嘛？欸，fuck（快步聲）……我還要上班欸！ 檔名「00000000」，原審卷一第93頁